臺灣桃園地方法院民事裁定
111年度亡字第48號
聲  請  人  臺灣桃園地方檢察署檢察官


上列聲請人聲請宣告失蹤人吳日祚死亡事件，本院裁定如下：
    主  文
一、准對吳日祚（男，民國00年0月00日生，身分證統一編號   
     ：Z000000000號）為宣告死亡之公示催告。  
二、該失蹤人應於本公示催告最後揭示於法院公告處、資訊網路
    及其他適當處所之翌日起柒個月內，向本院陳報現尚生存，
    如不陳報，本院將宣告其為死亡。　
三、無論何人，凡知該失蹤人之生死者，均應於上開期間內，將
     其所知之事實，陳報本院。
    理  由
一、聲請意旨略以：失蹤人吳日祚（下稱失蹤人）係民國00年0
    月00日生，於102年7月2日經桃園○○○○○○○○逕為住址變更登
    記而籍設於桃園○○○○○○○○○，因行方不明，失蹤人已於107年
    8月12日經桃園市政府警察局中壢分局受理協尋列為失蹤人
    口，至今仍未尋獲，失蹤人失蹤迄今生死不明已逾3 年，爰
    依法聲請准對失蹤人為死亡宣告等語。
二、按失蹤人失蹤滿7 年後，法院得因利害關係人或檢察官之聲
    請，為死亡之宣告；失蹤人為80歲以上者，得於失蹤滿3 年
    後，為死亡之宣告，民法第8 條第1 項、第2 項定有明文。
    又法院准許宣告死亡之聲請者，應公示催告；前項公示催告
    ，準用第130 條第3 項至第5 項之規定；公示催告應揭示於
    法院公告處、資訊網路及其他適當處所；法院認為必要時，
    並得命登載於公報或新聞紙，或用其他方法公告之；前開陳
    報期間，自揭示之日起，應有6 個月以上，但失蹤人滿百歲
    者，其陳報期間，得定為自揭示之日起二個月以上，家事事
    件法第156 條第1 項、第3 項亦有明定。
三、經查，上開事實業據聲請人提出失蹤人之戶籍謄本、全民健
    保資料、衛生福利部中央健康保險署函、內政部移民署函、
    失蹤人之己身一親等資料查詢結果、失蹤人之三親等資料查
    詢結果、全國刑案資料查註表、在監在押紀錄表、出入境資
    訊連結作業、健保資訊連結作業查詢紀錄、桃園市政府社會
    局函、桃園市政府殯葬管理所函、國軍退除役官兵輔導委員
    會桃園市榮民服務處函、桃園市政府警察局中壢分局受(處)
    理案件證明單、桃園市政府警察局桃園分局函、桃園市中壢
    區戶政事務所函在卷可佐，足認失蹤人無前科、現未在監所
    、亦查無其失蹤後之入出境資料、健保投保或就醫紀錄、無
    殯葬設施使用情形，且其非桃園市政府社會局安置輔導對象
    、失蹤人雖為榮民然亦無公費就養或其他紀錄。綜上事證，
    本件均查無失蹤人於失蹤後之任何存在或行蹤紀錄，堪認聲
    請人之主張屬實。從而，失蹤人於失蹤時為滿80歲以上之人
    ，且其自107年8月12日失蹤至今已逾3 年，生死不明，自應
    為宣告死亡之公示催告。
四、爰裁定如主文。
中　　華　　民　　國　　111 　年　　11　　月　　1 　　日
                  家事法庭  法　官　 林曉芳

以上正本係就原本作成。
如不服本裁定應於送達後10日內向本院提出抗告狀，並應繳納抗
告費新台幣1000元。
中　　華　　民　　國　　111 　年　　11　　月　　2 　　日
                            書記官   甘治平